臺灣臺中地方法院民事裁定 
                                     111年度中簡聲字第124號
聲  請  人  楊宙霖
相  對  人  助航企業有限公司

法定代理人  蔡佳伶

上列當事人間聲請停止執行事件，本院裁定如下：
    主      文
聲請人供擔保新台幣陸仟參佰柒拾伍元後，臺灣彰化地方法院11
1年度司執字第59303號執行事件之強制執行程序，於本院111年
度中簡字第3133號確認本票債權不存在事件裁判確定、和解或撤
回起訴前應暫予停止。
    理      由
一、按發票人主張本票債權不存在而提起確認之訴不合於第1項
    之規定者，法院依發票人聲請，得許其提供相當並確實之擔
    保，停止強制執行，非訟事件法第195條第3項，定有明文。
    又法院依前揭規定所為命債務人提供擔保而准許停止強制執
    行之裁定者，該項擔保係備供債權人因停止執行所受損害之
    賠償，其數額應依標的物停止執行後，債權人未能即時受償
    或利用該標的物所受之損害額，或其因另供擔保強制執行所
    受之損害額定之，非以標的物之價值或其債權額為依據。
二、本件聲請人以其經向本院提起確認本票債權不存在事件為由
    ，聲請裁定停止臺灣彰化地方法院111年度司執字第59303號
    強制執行事件之執行程序。經查：
  ㈠臺灣彰化地方法院111年度司執字第59303號強制執行事件現
    尚未終結，而聲請人已對相對人提起確認本票債權不存在事
    件，現由本院審理中等情，業經本院調取111年度中簡字第3
    133號確認本票債權不存在事件卷宗審究無訛，並經本院調
    閱臺灣彰化地方法院111年度司執字第59303號強制執行事件
    卷宗無訛。是聲請人以其已提起確認本票債權不存在事件為
    由，依非訟事件法第195條第3項之規定，聲請供擔保停止強
    制執行，為有理由，應予准許。
  ㈡至於聲請人應提供之擔保金方面，依前揭說明，本院酌定擔
    保金額時，應僅斟酌相對人未能即時受償所受之損害額定之
    ；本院審核上開強制執行案卷結果，本件相對人請求強制執
    行之執行名義所示債權金額為新台幣（下同）4萬5000元，
    則相對人因停止執行所受之損失，即應為相對人遲延收取上
    開執行債權之期間內，依債權數額按年息5%計算法定遲延利
    息之損害。
  ㈢再本件確認本票債權不存在事件之訴訟標的金額為4萬5000元
    ，依民事訴訟法第427條規定應適用簡易程序，未逾民事訴
    訟法第466條第1項所定數額，屬不得上訴第三審之事件，訴
    訟至二審終結確定之期間可推定為2年10個月（參照各級法
    院辦案期限實施要點第2條規定：民事簡易程序第一審審判
    案件期限10個月、民事第二審審判案件期限2年），依此計
    算，則相對人因停止強制執行未能即時受償之可能損害金額
    為6,375元「計算式如下：45,000元×5%×（2年＋10/12）＝6,3
    75元，小數點以下四捨五入」，本院認為聲請人應提供之擔
    保金以6,375元為適當，爰裁定如主文第1項所示。
三、依非訟事件法第195條第3項，裁定如主文。
中　　華　　民　　國　 111　　年　　11　　月　　28　　日
                      臺灣臺中地方法院臺中簡易庭
                                  法　官　陳添喜
以上正本證明與原本無異。
如不服本裁定，應於送達後10日內，向本院提出抗告狀表明抗告
理由，如於本裁定宣示後送達前提起抗告者，應於裁定送達後10
日內補提抗告理由書（須附繕本），並繳納新臺幣1,000 元之裁
判費。
中　　華　　民　　國　 111　　年　　11　　月　　28　　日

                                  書記官　黃舜民